【裁判字號】    98,交上易,72
【裁判日期】    980901
【裁判案由】    過失傷害
【裁判全文】
臺灣高等法院高雄分院刑事判決        98年度交上易字第72號
上  訴  人
即  被  告  甲○○
                      樓
上列上訴人因過失傷害案件，不服臺灣高雄地方法院98年度審交
易字第302 號中華民國98年7 月21日第一審判決（起訴案號：臺
灣高雄地方法院檢察署98年度偵字第11664 號），提起上訴，本
院判決如下：
     主  文
上訴駁回。
     理  由
一、按不服地方法院之第一審判決而上訴者，須提出上訴書狀，
    並應敘述具體理由，上訴書狀未敘述上訴理由者，應於上訴
    期間屆滿後二十日內補提理由書於原審法院。逾期未補提者
    ，原審法院應定期間先命補正。但上訴書狀已敘述理由，惟
    所敘述者非屬具體理由，則屬不符上訴之法定程式，由第二
    審法院以其上訴不合法律上程式，判決駁回，不生定期命補
    正之問題，刑事訴訟法第350 條第1 項、第361 條、第362
    條、第367 條定有明文。
二、按上開所稱具體理由，係指須就不服之判決為具體之指摘而
    言，如僅泛稱原判決認事用法不當或採證違法、判決不公等
    ，均非具體理由（法院辦理刑事訴訟案件應行注意事項第16
    2 點參照）；復按所謂具體理由，必係依據卷內既有訴訟資
    料或提出新事證，指摘或表明第一審判決有何採證認事、用
    法或量刑等足以影響判決本旨之不當或違法，而構成應予撤
    銷之具體事由，始克當之（例如：依憑證據法則具體指出所
    採證據何以不具證據能力，或依憑卷證資料，明確指出所為
    證據證明力之判斷如何違背經驗、論理法則）；倘僅泛言原
    判決認定事實錯誤、違背法令、量刑失之過重或輕縱，而未
    依上揭意旨指出具體事由，或形式上雖已指出具體事由，然
    該事由縱使屬實，亦不足以認為原判決有何不當或違法者（
    例如：對不具有調查必要性之證據，法院未依聲請調查亦未
    說明理由，或援用證據不當，但除去該證據仍應為同一事實
    之認定），皆難謂係具體理由，俾與第二審上訴制度旨在請
    求第二審法院撤銷、變更第一審不當或違法之判決，以實現
    個案救濟之立法目的相契合，並節制濫行上訴」（最高法院
    97年度台上字第892 號判決意旨參照）。是如上訴理由書狀
    並未依據卷內訴訟資料，具體指摘原判決認事用法有何違法
    或不當之情形，即屬上訴未敘述具體理由。
三、上訴人即被告（下稱被告）甲○○因犯刑法第284 條第1 項
    前段過失傷害罪，經原審判處拘役50日。經被告於98年7 月
    31日具狀提起上訴，其上訴理由略以：「被告當時行駛方向
    係屬二線車道，告訴人係行駛單一車道，依道路交通安全規
    則第102 條第2 款規定，少線道應讓多線道先行，告訴人行
    駛於少線道未暫停再開，冒然自小巷中衝出，顯為肇事原因
    ，告訴人又無照駕駛，亦屬肇事原因，而被告低速前行，於
    告訴人貿然衝出之情況下，根本無法期待被告能有效閃避，
    且係告訴人機車衝撞被告汽車，被告並未違反任何注意義務
    甚明，原判決未斟酌上情，逕認被告犯過失傷害罪，顯有違
    誤，為此提起上訴，請改判被告無罪」云云。
四、經查：
(一)、按行經無號誌之交岔路口，應減速慢行，作隨時停車之準備
    ，道路交通安全規則第93條第2 項第2 款定有明文。本件被
    告於警方調查及檢察官偵查中，均供承其行經無號誌之肇事
    交岔路口時，車速為時速30-40 公里（見偵卷第6 、28頁）
    等情，嗣於原審審理時，亦就其被訴「疏未注意車前狀況及
    減速慢行」之過失致死犯罪事實為認罪之陳述，且對於告訴
    人乙○○○之陳述及卷附道路交通事故現場圖、調查報告表
    、現場照片、義大醫院診斷證明書等證據，均表示「沒有意
    見」，且表示「無其他證據請求調查」等語明確（見原審卷
    第15-16 頁）。原判決因而採認上開證據，而為被告所犯上
    開之罪之依據，經核並無不合。
(二)、被告上訴理由所陳「告訴人未讓多線道之被告汽車先行」，
    係告訴人就本件事故發生與有過失之情形（原判決亦同此認
    定），無從據此排除被告上開過失責任之認定（最高法院32
    年上字第1664號判例意旨參照）。又無證據證明告訴人無照
    駕駛係本件車禍發生之原因，亦即告訴人無照駕駛機車之技
    術，無從證明必然會發生本件車禍之結果，自難認告訴人無
    照駕駛機車有必然發生本件車禍之相當因果關係（最高法院
    85年度台上字第797 號判決意旨參照），是被告上訴理由所
    陳「告訴人無照駕駛，亦屬肇事原因」，亦無可採。
五、綜上所述，被告甲○○上開上訴理由，均非依據卷內訴訟資
    料或提出新事證，具體指摘或表明原判決所為上開證據之證
    明力判斷，有如何採證違法、違背經驗、論理法則等情，即
    有何足以影響判決本旨之不當或違法，而構成應予撤銷之具
    體事由，且被告於上訴期間屆滿後之20日內（被告於98年7
    月24日收受原審判決，見原審卷第27、28頁），未再提出其
    他上訴具體理由，則被告之上訴自與刑事訴訟法第361 條第
    2 項所稱「具體理由」顯非相當，足認被告之上訴，違背法
    律上之程式，爰不經言詞辯論，逕行判決駁回上訴。
據上論斷，應依刑事訴訟法第367 條前段、第372 條，判決如主
文。
中    華    民    國    98    年    9    月      1    日
                刑事第一庭  審判長法  官  郭雅美
                                  法  官  徐美麗
                                  法  官  張意聰
以上正本證明與原本無異。
本判決不得上訴。
中    華    民    國    98    年    9    月      1    日
                                  書記官  陳金


司法院資訊處製作；財團法人民間司法改革基金會備份。
